【裁判字號】    89,交上易,1540
【裁判日期】    891004
【裁判案由】    過失傷害
【裁判全文】
臺灣高等法院臺南分院刑事判決         八十九年度交上易字第一五四號 Ｃ
      上  訴  人
      即  被  告  乙  ○  ○
右上訴人因過失傷害案件，不服臺灣台南地方法院八十九年度交易字第二四八號中華
民國八十九年五月二日第一審判決（起訴案號：臺灣台南地方法院檢察署八十九年度
偵字第一二一七號），提起上訴，本院判決如左：
      主      文
上訴駁回。
      事      實
一、孫金剛係營業小客車司機，為從事駕駛業務之人，於民國（下同）八十八年八月
    二十二日上午九時二十分許，駕駛車牌號碼Ｕ八—九一二號營業小客車搭載乘客
    甲○○，沿台南市○○○街由北向南方向行駛，行至健康二街、郡平路之閃光黃
    燈交岔路口時，本應注意左右有無來車再行通過，而依當時之天候及路況等客觀
    情狀，並無不能注意情事，竟疏未注意即貿然快速通過，適有乙○○駕駛車牌號
    碼ＦＢ—四六三五號自用小客車，沿郡平路由西向東方向行駛至該路口，亦疏未
    注意其行向為閃光紅燈，應讓左側來車先行，即貿然搶越，致二車互撞，造成甲
    ○○左側鎖骨骨折之傷害。車禍事故發生後，由孫金剛主動報警，乙○○則留在
    現場並向警員報告車禍經過，在警員尚不知何人為肇事車輛之駕駛人前自首犯行
    ，接受裁判。
二、案經甲○○訴由台南市警察局第四分局報請台灣台南地方法院檢察署檢察官偵查
    起訴。
      理      由
一、訊據上訴人即被告乙○○對於右揭時地駕車肇事之事實，自警訊以迄屢次偵查、
    審理中均供認不諱，核與告訴人甲○○於警訊及偵審中指訴情節相符，並有道路
    交通事故調查報告表一紙及相片十二幀附卷足資佐證。又甲○○因本件車禍受有
    「左側鎖骨骨折」之傷害，亦有國立成功大學醫學院附設醫院診斷證明書一份附
    卷可稽。按閃光紅燈表示「停車再開」，車輛應減速接近，先停止於交岔路口前
    ，讓幹道車優先通行後認為安全時，方得續行。道路交通標誌標線號誌設置規則
    第二百十一條第一項第二款定有明文，被告乙○○之車輛行至閃光紅燈之交岔路
    口時，本應注意上開規定，而肇事當時為上午九時二十分許，依卷附肇事現場之
    照片，日照光線充足，視野良好，路況亦為無坑洞或障礙之柏油路面，則被告應
    無不能注意情事，竟未注意上開規定，未停車再開，讓幹道車優先通行，以致肇
    事，被告之行為自有過失甚明。而告訴人因本件車禍受有左側鎖骨骨折之傷害，
    有前開診斷證明書在卷可按，足證被告過失之行為與告訴人所受傷害間有因果關
    係，本件事證已臻明確，被告犯行洵堪認定。
二、被告乙○○因過失傷害人，核其所為係犯刑法第二百八十四條第一項過失傷害罪
    。又其肇事後未被有偵查權之公務員或機關發覺其為犯嫌前，留在事故現場向到
    場處理之警員自承犯行，進而接受裁判，合乎自首之要件，應依刑法第六十二條
    前段減輕其刑。原審適用刑法第二百八十四條第一項、第六十二條前段、第四十
    一條、罰金罰鍰提高標準條例第一條前段，第二條，並審酌被告之素行良好並無
    前科紀錄、車禍肇事之過失程度、對被害人所生之危害，肇事後與告訴人商談和
    解事宜，因未能符合告訴人所要求之金額致迄未與告訴人達成民事和解及其他一
    切情狀，量處拘役參拾日，並諭知易科罰金之折算標準，以資懲儆。經核原審認
    事用法俱無不合，量刑亦稱妥適，被告上訴意旨雖不否認犯罪，惟請求減輕其刑
    ，指摘原判決不當，並無可取，為無理由，應予駁回。
據上論結，應依刑事訴訟法第三百六十八條，判決如主文。
本案經檢察官吳忠賢到庭執行職務。
中    華    民    國      八十九      年      十      月      四        日
                                  臺灣高等法院臺南分院刑事第三庭
                                      審判長法官  黃    聰    明
                                            法官  黃    三    哲
                                            法官  林    勝    木
右正本證明與原本無異。
不得上訴。
                                      法院書記官  吳    秋    賢
中    華    民    國      八十九      年      十      月     五         日
附錄法條：
刑法第二百八十四條第一項：因過失傷害人者，處六月以下有期徒刑、拘役或五百元
                          以下罰金，致重傷者，處一年以下有期徒刑、拘役或五
                          百元以下罰金。


司法院資訊處製作；財團法人民間司法改革基金會備份。
